【裁判字號】    97,交上易,476
【裁判日期】    970310
【裁判案由】    過失傷害
【裁判全文】
臺灣高等法院臺中分院刑事判決       97年度交上易字第476號
上  訴  人  臺灣南投地方法院檢察署檢察官
被      告  甲○○
上列上訴人因被告過失傷害案件，不服臺灣南投地方法院97年度
交易字第8號中華民國97年1月17日第一審判決（起訴案號：臺灣
南投地方法院檢察署96年度偵字第3021號），提起上訴，本院判
決如下：
    主  文
原判決撤銷，發回臺灣南投地方法院。
    理  由
一、公訴意旨如聲請簡易判決處刑書所載：被告甲○○於民國（
    下同）96年4月22日12時30分許，駕駛車牌號碼DP－5860 號
    自用小客車，沿南投縣草屯鎮○○路直行，途經碧峰路、立
    人路無號誌之交岔路口，欲穿越該路口行駛時，本應注意車
    前狀況，並隨時採取必要之安全措施，及行經無號誌之交岔
    路口，應減速慢行，作隨時停車之準備，且依當時情形，又
    無不能注意之情事，竟疏於注意及此；適告訴人乙○○駕駛
    車牌號碼7V－6629號自用小客車，沿立人路直行，穿越上開
    交岔路口而來，雙方因而發生碰撞，致告訴人乙○○受有頭
    部外傷併腦震盪、頸椎椎間盤突出第五至第六節頸椎等傷害
    。因認被告涉犯刑法第248條第1項前段之過失傷害罪嫌等詞
    。
二、本件告訴人乙○○告訴被告過失傷害案件，檢察官聲請簡易
    判決處刑書認係觸犯刑法第284條第1項前段之過失傷害罪，
    依同法第287條之規定，須告訴乃論。原審以告訴人乙○○
    具狀撤回告訴，刑事訴訟法第303條第3款，適用通常程序，
    且不經言詞辯論，逕為諭知不受理之判決，固非無見，惟查
    ，告訴人乙○○具狀陳明：其雖與被告調解成立，惟調解內
    容令被告於97年3月10日前，給付所有賠償金額，其於收受
    全數賠償金額後，隨即具狀撤回告訴，然現今給付期限未到
    ，其亦未撤回告訴，原審竟以其具狀撤回告訴為由，而為公
    訴不受理判決，顯有不當等語，經核原審卷附撤回告訴狀（
    見原審卷第24頁）聲明人之署名為「甲○○」即被告，並非
    告訴人乙○○，而遍查全卷筆錄及書狀，並無告訴人乙○○
    以言詞或書面聲明撤回告訴之資料，原審似乎依據被告署名
    之撤回告訴狀，誤認告訴人乙○○已具狀撤回告訴，逕予諭
    知不受理之判決而有未合。檢察官上訴意旨亦執告訴人乙○
    ○未聲明撤回告訴，指摘原判決逕予諭知不受理不當，為有
    理由。原判決既有可議，應由本院不經言詞辯論將原判決撤
    銷，發回原審法院再予查明為妥適之裁判。
據上論斷，應依到事訴訟法第372條、第369條第1項但書，判決
如主文。
中    華    民    國    97    年    3     月    10    日
            刑事第七庭   審判長法  官 林  榮  龍
                               法  官 鄭  永  玉
                               法  官 江  錫  麟
上列正本證明與原本無異。
不得上訴。
                               書記官 劉  建  智
中    華    民    國    97    年    3    月    11     日


司法院資訊處製作；財團法人民間司法改革基金會備份。
